臺灣嘉義地方法院民事裁定  
110年度司繼字第8號
聲  請  人  劉慶瑞  


上列聲請人聲請對被繼承人劉鍚選任遺產管理人事件，本院裁定
如下：
    主  文
選任許崇賓律師（地址：台中市○○區○○街000號）為被繼承人劉
鍚（男，明治43年5月29日生，昭和7年3月14日死亡，生前最後
住所：嘉義縣○○鄉○○○000號）之遺產管理人。
准對被繼承人劉鍚之繼承人為承認繼承之公示催告。
被繼承人劉鍚之大陸地區以外繼承人，應自前項公示催告揭示之
日起，壹年內承認繼承，上述期限屆滿，無繼承人承認繼承時，
被繼承人之遺產，於清償債權，並交付遺贈物後，如有剩餘即歸
屬國庫。
聲請程序費用新臺幣1,000元由被繼承人劉鍚之遺產負擔。
    理  由
一、按先順序繼承人均拋棄其繼承權時，由次順序之繼承人繼承
    。其次順序繼承人有無不明或第四順序之繼承人均拋棄其繼
    承權者，準用關於無人承認繼承之規定；繼承開始時，繼承
    人之有無不明者，由親屬會議於一個月內選定遺產管理人，
    並將繼承開始及選定遺產管理人之事由，向法院報明；無親
    屬會議或親屬會議未於繼承開始時起一個月內選定遺產管理
    人者，利害關係人或檢察官，得聲請法院選任遺產管理人。
    民法第1176條第6項、第1177條、第1178條第2項定有明文。
    又公示催告期限屆滿，無繼承人承認繼承時，其遺產於清償
    債權，並交付遺贈物後，如有賸餘，歸屬國庫，民法第1185
    條規定甚明。
二、聲請意旨略以：聲請人為鈞院109年度嘉簡調字第649號分割
    共有物事件之原告，而被繼承人劉鍚為系爭共有土地之共有
    人，因其已死亡，是否仍有應繼承之人不明，而其親屬會議
    並未於一個月內選定遺產管理人，致聲請人對上開遺產無法
    行使權利。為確保聲請人之權利，爰依法選任遺產管理人等
    語，並提出戶籍謄本、繼承系統表、民事起訴書、本院開庭
    通知書、補正函及土地登記簿謄本為證。經本院審核上揭文
    件，足認聲請人之上開主張堪信為真實，且核與首揭法條規
    定，尚無不合。
三、經查，本件被繼承人劉鍚之繼承人有無不明，且其親屬會議
    未依民法第1177條之規定選定遺產管理人。又擔任遺產管理
    人，主要係彙整被繼承人之財產，踐行被繼承人債權、債務
    之確認，並作適法合理之分配，且於有繼承人承認繼承時或
    遺產分配後，尚有剩餘時，將遺產移交繼承人或國庫，此須
    熟悉相關法律程序進行遺產處分；本院審酌具律師身分之人
    ，受有法律之專業訓練，嫻熟公示催告、分割共有土地等相
    關法律程序，且對於遺產管理人依法應盡之管理職責，當較
    一般未受法學訓練之人更為明瞭；從而，如將被繼承人之遺
    產交由律師管理，應有利於處理後續之遺產問題，且律師之
    行止均受有律師法之規範，其執行遺產管理人之職務更能公
    正適法，應適於擔任遺產管理人職務，茲為使本件被繼承人
    所留遺產之處置順利進行，依本院代為徵詢之結果，選任許
    崇賓律師為被繼承人劉鍚之遺產管理人為適當，並依法為承
    認繼承之公示催告。
四、依家事事件法第127條第4項，爰裁定如主文。
五、如對本裁定不服，應於裁定送達後10日之不變期間內，向本
院提出抗告狀，並繳納抗告費新臺幣1,000元。
中　　華　　民　　國　　110 　年　　2 　　月　　26　　日

               家事法庭  司法事務官 黃冠嵐